臺灣臺北地方法院民事判決
111年度消簡上字第1號
上  訴  人  蕭星誠  
兼法定代理人
            李聿旎  
法定代理人
兼共同訴訟
代  理  人  蕭富庭  
被上訴人    楊善喜  
訴訟代理人  陳鎮宏律師
            楊宛臻律師
上列當事人間請求損害賠償事件，上訴人對於民國110年11月9日
本院臺北簡易庭110年度北消簡字第6號第一審判決提起上訴，並
為訴之變更，本院於民國111年7月20日言詞辯論終結，判決如下
：
    主      文
上訴及變更之訴均駁回。
第二審(含變更之訴)訴訟費用由上訴人負擔。
    事實及理由
壹、程序方面：上訴人甲○○原主張依民法第227條第2項、消費者
    保護法(下稱消保法)第7條第1項、第3項規定請求被上訴人
    賠償其為上訴人乙○○支出之醫療費用、5日往返醫院之計程
    車車資共新台幣(下同)1,000元之財產上損害賠償。嗣於本
    院就此部分變更為依民法第227條之1、第195條第3項及消保
    法第7條第1項、第3項規定請求慰撫金1,000元，及依消保法
    第51條請求一倍之懲罰性賠償金1,000元(本院卷第202、211
    頁)，核其變更前後主張之事實仍以被上訴人對上訴人甲○○
    、乙○○入住被上訴人經營之小青田大寶產後護理之家(下稱
    系爭護理之家)期間，對乙○○是否未盡妥善照顧義務為據，
    應認基礎事實同一，依民事訴訟法第436條之1第3項準用第4
    46條第1項、第255條第1項第2款規定，應予准許，合先敘明
    。
貳、實體方面：
一、上訴人起訴及上訴主張略以：
  ㈠被上訴人經營系爭護理之家，提供因產後依台灣習俗做月子
    之婦女、嬰兒之照護服務，上訴人甲○○與被上訴人於108年7
    月1日簽訂小青田大寶產後護理之家契約書(下稱系爭契約)
    ，約定被上訴人依系爭契約第4條所定內容為產婦及嬰兒提
    供膳食、哺乳、衣物、洗滌、照顧、安全管理、居住場所等
    服務，上訴人甲○○則依居住房型支付費用111,300元，上訴
    人甲○○及所生之子即乙○○於同年12月5日入住被上訴人系爭
    護理之家，後於同年月26日返家。詎甲○○、乙○○返家後，發
    現乙○○發燒，經送醫住院治療，檢查後認定乙○○因泌尿道遭
    糞便中細菌感染，且主因應為糞便長時間未清潔所致。乙○○
    離開系爭護理之家時間為108年12月26日、症狀出現時間為1
    08年12月27日及確診泌尿道感染時間為108年12月30日資料
    ，符合人、地、時的關聯性，並和泌尿道感染潛伏期相符，
    故乙○○泌尿道感染與入住系爭護理之家期間合理得認有關連
    性，既依合理之蓋然性為推論，益證乙○○之泌尿道感染，確
    與被上訴人所提供照顧與安全管理服務有相當因果關係。
  ㈡且甲○○、乙○○入住期間，被上訴人多次發生人力不足與未依
    法給予護理人員充分休息時間，例如大夜班與隔日日班之護
    理人員均為同一人、滿房情況下卻常見嬰兒室僅有二位護理
    人員。被上訴人不僅未履行每五個嬰兒會增加一位照護人員
    之承諾，還未依法排班與護理人力配置不足，使護理人員無
    法獲得充分休息且分身乏術，發生疏於照顧情事，被上訴人
    未盡契約第6條約定之妥善照顧義務，致乙○○泌尿道感染細
    菌，受有身體上及精神上損害，而甲○○因此長期擔憂、焦慮
    而身心俱疲，於坐月子期間無法安穩，甚至無法分泌母乳，
    亦受有精神損害，甲○○依民法第227條第2項、第227條之1及
    消保法第7條第1項、第3項、民法第195條第3項規定請求給
    付精神慰撫金60,000元；並依消保法第51條請求給付按損害
    額一倍計算之懲罰性賠償金60,000元。乙○○依民法第184條
    第1項前段、第2項、消保法第7條第1項及第3項、民法第195
    第1項規定，請求賠償慰撫金60,000元，另依消保法第51條
    規定請求一倍之懲罰性賠償金60,000元，均併計付遲延利息
    。
  ㈢而依上訴人提出之臺北市勞動局生局於109年派員實施勞動檢
    查，已查知被上訴人未經勞資會議同意使勞工延長工時、使
    勞工1日正常工時連同延長工時超過法令規定、使輪班制勞
    工更換出勤班次未給予足夠休息時間及未依法舉辦勞資會議
    ，分別涉違反勞動基準法第32條第1項、第2項、第34條第2
    項及第83條之規定等多項缺失。縱依臺北市政府勞動局109
    年公布之違反勞動基準法名單，臺北市政府依勞動基準法第
    32條第1項、第49條第1項規定處以罰鍰4萬元，是否足以確
    認被上訴人無正常工時連同延長工時超過法令規定，亦無使
    輪班制勞工更換出勤班次未給予足夠休息時間？並非無疑。
    且依被上訴人護理人員值班照片（原審卷第97頁），其中護
    理人員琳惟值當日大夜班與隔日早班，據系爭護理之家執行
    長回覆連續上班十六小時，足見護理人員確實無法獲得充分
    休息，被上訴人提供之服務未有符合專業水準可合理期待安
    全性之情形。
  ㈣又乙○○於108年12月26日自系爭護理之家返家前並無泌尿道感
    染之情形，則乙○○於同年12月30日泌尿道感染，與被上訴人
    經營系爭護理之家對乙○○於同年12月5日至26日提供照顧服
    務之缺失間有相當因果關係。
  ㈤依文獻記載，泌尿道感染潛伏期為3天至8天，而乙○○於同年1
    2月27日即有出現體溫不穩、食慾變差、嘔吐等症狀，況初
    次泌尿道感染者通常不會馬上出現症狀，其感染至出現症狀
    之潛伏期可達3至8天，而由於嬰兒身体不適症狀尚不能自行
    以言詞表達及自行就醫，故嬰兒泌尿道感染出現症狀至確診
    期間為多長，端賴嬰兒的家屬、照顧者或接觸者是否能即時
    發現嬰兒的感染症狀，及嬰兒的家屬或照顧者是否能即時帶
    往就醫並能被醫師正確診斷。
  ㈥再依天主教耕莘醫療財團法人永和耕莘醫院(下稱永和耕莘醫
    院)111年7月19日函覆略以：乙○○感染原因為大腸桿菌，潛
    伏期二到八天一詞。而乙○○之出院時間為108年12月26日，
    體溫不穩、食慾變差、嘔吐等症狀出現時間為108年12月27
    日（乙○○之父母可證），經訴外人王俊傑診所醫師檢查提醒
    若仍有發燒情況應送往醫院檢查為108年12月29日，送往永
    和耕莘醫院經醫師診斷為因大腸桿菌引起泌尿道感染為108
    年12月30日，因此綜合永和耕莘醫院出院病歷摘要與函覆以
    及乙○○確診或出現症狀時間等資料，符合人、地、時的關聯
    性，並和泌尿道感染潛伏期（二到八天）相符，故乙○○泌尿
    道感染與被上訴人照顧與安全管理期間合理得認有關連性，
    既依合理之蓋然性為推論，益證乙○○泌尿道感染確與被上訴
    人所提供照顧與安全管理服務有相當因果關係。
  ㈦而且，本件兩造資力懸殊，資訊掌握能力不平等，為使兩造
    武器相當，上訴人應僅須就感染與被上訴人所提供照顧與安
    全管理服務間有因果關係，負最低限度事實之舉證責任，若
    被上訴人欲脫免責任，則應由被上訴人企業經營者就未欠缺
    安全性或無因果關係負舉證責任，以盡其證明之責，俾符公
    平與誠信。
  ㈧並於原審聲明：⑴被上訴人應給付上訴人乙○○120,000元，及
    其中60,000元自起訴狀繕本送達翌日起、其中60,000元自民
    事訴之變更追加聲明狀繕本送達翌日起，均至清償日止，按
    年息5%計算之利息；⑵被上訴人應給付上訴人甲○○120,000元
    ，及其中61,000元自起訴狀繕本送達翌日起、其中59,000元
    自民事訴之變更追加聲明狀繕本送達翌日起，均至清償日止
    ，按年息5%計算之利息。
二、被上訴人則抗辯略以：　　
  ㈠上訴人所提台北市勞動局於109年3月12日回覆陳情人即乙○○
    法定代理人丙○○之電子郵件，該回覆內容，僅為勞動局初步
    認定結果，後續須待事業單位即被上訴人陳述意見後，再續
    行辦理。台北市勞動局最終於109年5月12日以北市勞動字第
    10960018181號函，認定被上訴人僅違反勞動基準法第32條
    第1項及同法第49條第1項，即最終僅以被上訴人未備有勞資
    會議記錄等文件供查為由，作出行政處分。
  ㈡上訴人所提護理人員值班照片，其拍攝時間與地點皆無法判
    明，照片中當班護理人員之排班，究竟是指同一天的日班、
    小夜及大夜抑或同一天小夜、大夜及隔日的日班？拍攝當時
    之時點，班表是否符合現實狀況或是否有臨時調動之情形，
    皆無法判斷且無法說明上訴人主張系爭護理之家執行長回覆
    有連續上班16小時之事實，更無法證明護理人員之確實值班
    與否與上訴人受損害間有何因果關係。
  ㈢又上訴人所提108年12月30日永和耕莘醫院之診斷證明書，乙
    ○○自護理之家返家時間為108年12月26日，期間有經過4天的
    時間，上訴人卻未能提出任何證據，證明乙○○之泌尿道感染
    究竟與被上訴人所提供照顧與安全管理服務有無相當因果關
    係，其主張並無理由。
  ㈣又上訴人於111年4月6日民事陳報暨調查證據聲請狀所附上證
    1之永和耕莘醫院之出院病歷摘要單頁，只以手機翻拍第3頁
    ，缺漏第1、2頁，且第3頁上並無乙○○姓名，無從知悉是否
    為乙○○之病歷摘要，且該病歷摘要所載之「住院治療經過」
    為英文，依法院組織法第99條規定「訴訟文書應用我國文字
    。但有供參考之必要時，應附記所用之方言或外國語文。」
    ，而上訴人並未附中文翻譯，法院應無庸審酌。況縱認為上
    證1病歷摘要記載之英文，確實顯示乙○○尿液培養檢驗出大
    腸桿菌，然上訴人於108年12月26日自護理之家返家後，直
    到108年12月30日至永和耕莘醫院就診，中間經過之4天期間
    ，亦可能是上訴人返家照顧不周或其他原因，而導致泌尿道
    感染，故該病歷摘要仍無法證明乙○○的泌尿道感染與被上訴
    人護理之家照顧行為間有何因果關係。而且上訴人主張自護
    理之家返家後直到去永和耕莘醫院之前，有去「王俊傑診所
    」檢查等語，卻始終無法提出相關就醫證明，僅空言主張，
    亦無法說明系爭因果關係何在，甚至以原證5網路上之文章
    ，擅自推算泌尿道感染潛伏期，率而主張為被上訴人照顧不
    周所導致，均無法證明因果關係存在。
  ㈤再者，上訴人聲請：①傳喚訴外人琳惟、②調閱109年臺北市勞
    動局至被上訴人勞動檢查紀錄、③調閱被上訴人108年12月被
    上訴人勞工出勤紀錄、④傳喚櫃台服務人員，以及⑤調閱108
    年12月20日之監視錄影紀錄，但是上訴人①未說明上開護理
    人員值班照片拍攝地點，也未特定拍攝時間，無法得知照片
    上之輪班表是否為上訴人住護理之家期間？況夜班通常有兩
    位以上護理人員值班，訴外人琳惟充分休息與否，根本無法
    證明與上訴人損害間之因果關係，且②被上訴人經勞動局該
    次檢查，除違反勞動基準法第32條第1項及同法第49條第1項
    規定未備有勞資會議紀錄之文件，被上訴人並無其他違法情
    事，而勞資會議紀錄與上訴人損害間並無任何因果關係，故
    無調閱勞檢紀錄之必要，又③、④經勞動局勞檢結果，認定系
    爭護理之家並未有使勞工延長工時之情形，且櫃台人員僅作
    接待工作，與上訴人主張之待證事實無涉，無調查證據之必
    要，況⑤108年12月20日距今事隔已久，被上訴人護理之家並
    無留存上開時間之監視錄影。
三、原審為上訴人敗訴之判決，上訴人不服提起本件上訴，並為
    訴之變更，上訴及變更之訴聲明為：㈠原判決廢棄；㈡被上訴
    人應給付乙○○120,000元，及其中60,000元自起訴狀繕本送
    達翌日起、其中60,000元自民事訴之變更追加聲明狀繕本送
    達翌日起，均至清償日止，按年息5%計算之利息；㈢被上訴
    人應給付甲○○120,000元，及其中61,000元自起訴狀繕本送
    達翌日起、其中59,000元自民事訴之變更追加聲明狀繕本送
    達翌日起，均至清償日止，按年息5%計算之利息。被上訴人
    則答辯聲明：上訴及變更之訴均駁回。
四、得心證之理由：
　㈠經查，上訴人主張之事實，固據其提出小青田大寶產後護理
    之家契約書、乙種診斷證明書、台北市政府勞動局109年第7
    次公布違反勞動基準法名單、被上訴人護理人員值班照片、
    泌尿道感染文獻、台北市政府單一陳情系統回復通知信、永
    和耕莘醫院出院病歷摘要等文件為證(原審卷第15-23、97、
    117-121頁，本院卷第81頁)，被上訴人則否認上訴人之主張
    ，而以前詞資為抗辯；是本件所應審究者為：上訴人乙○○於
    108年12月30日經診斷罹患泌尿道感染，是否係被上訴人未
    盡妥善、安全照顧義務所致？上訴人請求被上訴人給付慰撫
    金及一倍懲罰性賠償金，有無理由？以下分別論述之。
  ㈡按侵權行為及不完全給付之債務不履行等損害賠償之債，以
    有損害之發生及有責任原因之事實，並二者之間，有相當因
    果關係為成立要件。故原告所主張損害賠償之債，如不合於
    此項成立要件者，即難謂有損害賠償請求權存在（最高法院
    著有17年上字第35號、19年上字第363號、48年台上字第481
    號及109年度台上字第3095號判決可資參照）。又按民事訴
    訟如係由原告主張權利者，應先由原告負舉證之責，若原告
    先不能舉證，以證實自己主張之事實為真實，則被告就其抗
    辯事實即令不能舉證，或其所舉證據尚有疵累，亦應駁回原
    告之請求（最高法院110年台上字第1096號判決意旨參照）
    。
　㈢就上訴人主張乙○○罹患泌尿道感染與被上訴人提供照顧與安
    全管理服務間之因果關係部分：
　⑴就因果關係部分，上訴人主張：乙○○離開系爭護理之家時間
    為108年12月26日，而症狀出現時間為108年12月27日及確診
    泌尿道感染時間為108年12月30日資料，符合人、地、時的
    關聯性，並和泌尿道感染潛伏期相符，故乙○○泌尿道感染與
    入住系爭護理之家期間合理得認有關連性等語，並以乙種診
    斷證明書為據(原審卷第21頁)，被上訴人則以：乙○○於108
    年12月26日返家，至108年12月30日泌尿道感染確診，期間
    經過4天，上訴人未能提出任何證據證明泌尿道感染與提供
    照顧服務有相當因果關係等語以為抗辯，是即應以新生兒泌
    尿道感染等情況，作為有無相當因果關係之判斷。
　⑵就上訴人主張感染之原因部分，固據其於原審提出：「泌尿
    道感染有無傳染性」文獻記載略以：大腸桿菌引起之泌尿道
    感染潛伏期為3至8天等語(原審卷第117-119頁)，然而，該
    文件論述之內容，包含性行為是否會造成傳染、使用馬桶傳
    染等範圍之討論，並建議發現有搔癢或燒灼等時，24小時內
    尋求醫療協助等語，因此，該文件之內容，係對於成年人狀
    況之討論，並非對於新生兒感染症狀之討論，與本件狀況即
    不相符合，故該文獻所稱「泌尿道感染潛伏期為3至8天」之
    部分，即與本件新生兒即乙○○發生之狀況不相符合，不足據
    為有利上訴人之認定。
　⑶參據被上訴人提出之「嬰幼兒與兒童泌尿道感染」之文章記
    載略以：新生兒至兒童時期，泌尿道為容易受到細菌侵犯而
    導致感染，1歲以內尤其新生兒感染率更高，且以男嬰較為
    常見，在單以發燒為表徵之嬰幼兒中，高達15-30%係肇因於
    泌尿道感染，而造成嬰幼兒尿路感染之途徑，95%以上均為
    細菌經由尿路逆行上去而發生，潛伏期一般在2天以內等語
    ，此有仁愛醫療財團法人之醫藥知識「嬰幼兒與兒童泌尿道
    感染」之文章附卷可憑(原審卷第103-104頁)，而該文件顯
    與本件為新生兒感染之狀況相互吻合，應可採據，則以乙○○
    係於108年12月30日經永和耕莘醫院確診泌尿道感染大腸桿
    菌，參照該文章所述「潛伏期一般2天以內」之時間回溯推
    論，無從證明乙○○於108年12月26日返家前，已有泌尿道感
    染之情，應可確定。
　⑷再者，永和耕莘醫院就本院所詢：「①乙○○第一次至永和耕莘
    醫院就診，係因何疾病？就診日期、診療及檢查結果為何？
    所做之治療、給藥內容又為何？②貴院於109年1月3日發給乙
    種診斷證書，診斷結果為『泌尿道感染』(科別：新生兒科)，
    病人於108年12月30日住進新生兒中重度病房接受治療、於1
    09年1月3日出院，後續並門診追蹤治療。請問造成此位病人
    發生泌尿道感染之原因為何？發生感染(發病)日期為何？泌
    尿道感染有無潛伏期？又潛伏期為幾日？」等事項，於111
    年7月19日函覆略以「患者此次住院係因感染大腸桿菌造成
    泌尿道感染，住院期間給予抗生素治療，發病日期為2019/1
    2/30，大腸桿菌為腸內菌，糞便中存在，感染與局部衛生相
    關，潛伏期文獻上2-8天皆可能。」等語(本院卷第131、223
    頁)，因此，乙○○發生泌尿道感染病因係因糞便引起，以發
    病日期108年12月30日、潛伏期2-8天推算，則其遭受感染期
    間應為108年12月21至28日之期間，亦即其發生泌尿道感染
    期間乃橫跨於入住系爭護理之家期間、返家後之期間，尚無
    從遽以認定其感染係於系爭護理之家照護期間發生，故上訴
    人主張：乙○○之泌尿道感染與被上訴人所提供照顧與安全管
    理服務有相當因果關係等語，非可遽信。
　㈣其次，上訴人雖主張：乙○○於108年12月26日離開返家，即於
    108年12月27日已出現體溫不穩、食慾變差、嘔吐等症狀，
    經王俊傑診所醫生檢查提醒若仍有發燒情況應送往醫院檢查
    ，因而於108年12月29日至永和耕莘醫院就診，於108年12月
    30日診斷為泌尿道感染等語，而謂乙○○於108年12月27日已
    出現感染之病理反應，且就所主張「108年12月27日出現體
    溫不穩、食慾變差、嘔吐等症狀」之主張所憑證據，則陳明
    為上訴人父母之觀察等語(本院卷第203頁)，但是：
　⑴上訴人迄未曾提出所陳王俊傑診所就醫資料，且本件上訴人
    之父母並未遽有醫療背景之專業訓練，其照顧觀察所得之表
    徵狀況，是否具備醫療觀察之要件，尚無從僅以父母觀察一
    語而遽以認定，其次，就體溫不穩、食慾變差、嘔吐等症狀
    反應，並不是泌尿道感染特異化之臨床表現，不僅因生理需
    求因素有可能產生該反應，甚多疾病亦會有類似之病理因素
    反應，縱使其於108年12月27日在家中即已出現體溫不穩、
    食慾變差、嘔吐等症狀，尚無從遽以認定為泌尿道感染之病
    理反應，此部分既未據上訴人提出其他證據以為佐證，則上
    訴人此部分之主張即無從採據。
　⑵其次，由永和耕莘醫院於乙○○於108年12月30日入院後，立即
    於該日15時30分為乙○○施行「流行性感冒A、B型病毒抗原in
    fluenza Ag」、血液、尿液及細菌培養等檢驗後，於排除其
    他原因後，判斷乙○○係因大腸桿菌導致泌尿道感染，而施以
    治療並於109年1月3日出院，有永和耕莘醫院之檢驗報告附
    卷可按(本院卷第133-157頁)，足見其係依照檢驗之結果，
    始能做為大腸桿菌導致泌尿道感染之診斷，應可確定，並非
    可以依照上訴人主訴其於「108年12月27日有體溫不穩、食
    慾變差、嘔吐等症狀」，即可以為泌尿道感染診斷，亦足以
    佐據無從以該觀察而作為診斷之依據。
　⑶再者，依永和耕莘醫院之護理紀錄單之記載，乙○○於108年12
    月30日入院時之症狀為「住院原因為病人星期六開始發燒，
    在家量掖溫37.6度，至診所測得額溫37度，故來門診求治…
    小便狀況為自解，飲食種類為配方奶，奶量：90cc/次，頻
    率為4hr/次。吞嚥正常，食慾正常。意識清醒…」等情，有
    護理紀錄單在卷可憑(本院卷第173頁)，則乙○○於108年12月
    30日在永和耕莘醫院所主訴之徵狀，即與「108年12月27日
    在家中出現體溫不穩、食慾變差、嘔吐等症狀」有間，更足
    以確定該觀察並無從作為診斷之依據，而此部分既然未據上
    訴人提出證據以為佐證，其主張自非可採，亦可確定。
　㈤另外，上訴人雖主張：被上訴人多次發生人力不足與未依法
    給予護理人員充分休息時間、未依法排班與護理人力配置不
    足等原因，導致乙○○泌尿道感染細菌等語，並提出台北市政
    府勞動局109年第7次公布違反勞動基準法名單，記載系爭護
    理之家經台北市勞動局於109年5月12日以北市勞動字第1096
    0018181號函，認定被上訴人經營之系爭護理之家違反勞動
    基準法第32條第1項未經工會或勞資會議同意使勞工延長工
    時及同法第49條第1項未經工會或勞資會議同意使女工於午
    後10時至翌晨6時之時之時間內工作(原審卷第23頁)，以為
    佐據；但是，姑且不論上訴人此部分主張為被上訴人所爭執
    ，而就實質以觀，本件感染原因乃因糞便大腸桿菌引起，與
    局部衛生相關，但是此情形，與護理人員排班休息人力配置
    ，並無任何因果關係之必然可能，縱使認為有上訴人所指摘
    護理人力不足、未依法未依法給予護理人員充分休息時間、
    未依法排班與護理人力配置不當之情形，亦無從以此認為本
    件感染係可歸責於被上訴人所致，亦堪確定；是其主張：被
    上訴人多次發生人力不足與未依法給予護理人員充分休息時
    間、未依法排班與護理人力配置不當等原因，導致乙○○泌尿
    道感染細菌等語，均非有據。
　㈥準此，上訴人既未能證明乙○○係於入住系爭護理之家期間已
    有泌尿道遭糞便中大腸桿菌感染之情形，則其以民法第184
    條第1項前段、第2項前段、民法第227條第2項、第227條之1
    、第195條第1項前段及第3項等規定請求被上訴人負擔侵權
    行為及不完全給付之損害賠償責任，即非有據，不能准許。
　㈦就上訴人以消保法第7條第1項、第3項、第51條等規定請求慰
    撫金及懲罰性賠償金之部分：按消保法第7條第1項係規定從
    事設計、製造商品或提供服務之企業經營者應確保其提供之
    商品或服務，無安全或衛生上之危險。第2項則規定商品或
    服務具有危害消費者生命、身體、健康、財產之可能者，應
    於明顯處為警告標示及緊急處理危險之方法。第3項前段規
    定企業經營者違反前2項規定，致生損害於消費者或第三人
    時，應負連帶賠償責任，亦以企業經營者之違法行為致生損
    害消費者或第三人為要件，即亦須具備行為與結果間有相當
    因果關係，始該當之。同法第51條則就消費者依該法所提之
    訴訟，規定因企業經營者之故意、重大過失、過失所致之損
    害者，依序得請求之損害額為5倍以下、3倍以下、1倍以下
    之懲罰性賠償金。經查，本件並無從證明乙○○之感染原因係
    因被上訴所提供照顧與安全管理服務所導致，亦無從認定其
    間有相當因果關係，已如前述，則上訴人依消保法第7條第1
    項、第3項、第51條等規定各均請求被上訴人給付慰撫金60,
    000元及一倍之懲罰性賠償金60,000元，亦非有據，不能准
    許。
五、綜上所述，上訴人以民法第184條第1項前段、第2項前段、
    民法第227條第2項、第227條之1、第195條第1項前段及第3
    項、消保法第7條第1項、第3項、第51條等規定請求被上訴
    人給付㈠乙○○120,000元，及其中60,000元自起訴狀繕本送達
    翌日起、其中60,000元自民事訴之變更追加聲明狀繕本送達
    翌日起，均至清償日止，按年息5%計算之利息；㈡甲○○119,0
    00元，及其中60,000元自起訴狀繕本送達翌日起、其中59,0
    00元自民事訴之變更追加聲明狀繕本送達翌日起，均至清償
    日止，按年息5%計算之利息，均無理由，原審為上訴人敗訴
    之判決，並無違誤，上訴意旨指摘原判決不當，求予廢棄改
    判，為無理由，應予駁回。又甲○○於本院變更依民法第227
    條之1、第195條第3項、消保法第7條第1項、第3項及第51條
    規定，請求慰撫金1,000元及一倍懲罰性賠償金等本息，亦
    無理由，應併予駁回。
六、本件事證已臻明確，至上訴人請求①傳喚訴外人琳惟、②調閱
    109年臺北市勞動局至被上訴人勞動檢查紀錄、③調閱被上訴
    人108年12月被上訴人勞工出勤紀錄、④傳喚櫃台服務人員，
    以及⑤調閱108年12月20日之監視錄影紀錄等部分，經查，上
    訴人上開聲請調查證據無從證明乙○○泌尿道感染之發生原因
    ，且亦與本院前開認定之結果無影響，足認無再調查之必要
    。又兩造其餘之攻擊或防禦方法及所用之證據，經本院斟酌
    後，認為均不足以影響本判決之結果，爰不逐一論列，附此
    敘明。
七、據上論結，本件上訴及變更之訴均為無理由，爰依民事訴訟
    法第436條之1第3項、第449條第1項、第78條、第85條第1項
    前段，判決如主文。
中　　華　　民　　國　　111 　年　　8 　　月　　24　　日
            民事第一庭  審判長法　官　賴錦華
　　　　　　　　              法  官  吳佳薇
                              法　官　蘇嘉豐
以上正本係照原本作成。
不得上訴。
中　　華　　民　　國　　111 　年　　8 　　月　　24　　日
                              書記官  陳靜